臺灣板橋地方法院民事裁定　　　　　 100年度消債全字第20號
聲請人即債務人　林一助
代　　理　　人　李勇三律師
上列當事人因更生事件（100年度消債更字第281號），聲請保全
處分，本院裁定如下：
    主  文
聲請駁回。
    理  由
一、按法院就更生或清算之聲請為裁定前，得因利害關係人之聲
    請或依職權，以裁定為下列保全處分：一、債務人財產之保
    全處分；二、債務人履行債務及債權人對於債務人行使債權
    之限制；三、對於債務人財產強制執行程序之停止；四、受
    益人或轉得人財產之保全處分；五、其他必要之保全處分，
    消費者債務清理條例第19條第1項定有明文。又本條例第19
    條第1項第2款、第3款係基於維持債權人間之公平受償，使
    債務人有重建更生之機會，以債權人為對象，限制其行使債
    權、聲請強制執行所為之保全。是法院就更生或清算之聲請
    為裁定前，自應依債務人之財產狀況，就保全處分對債務人
    更生或清算目的達成之促進，及保全處分實施對相關利害關
    係人所生影響，兼顧債權人權益，避免債務人惡意利用保全
    處分，阻礙債權人行使權利，或作為延期償付手段之可能性
    ，綜合比較斟酌，決定有無以裁定為保全處分之必要。
二、聲請意旨略以：聲請人因債務清理向本院聲請更生在案，惟
    債權人萬泰銀行正對債務人薪資實施強制執行，為確保債務
    人經濟生活之重建，並維持債務人間公平受償，有聲請保全
    之必要，為此請求對於臺灣士林地方法院100年度司執字第3
    5815號執行程序，准予停止執行等語。
三、經查，（一）聲請人向本院聲請更生，已據受理在案（本院
    100年度消債更字第281號），惟其聲請所據理由及證據，暨
    該聲請人有何因不可歸責於己之事由，致履行債務有重大困
    難情事，固據提出財產及收入況狀說明書、債權人清冊、協
    議書、國稅局財產財產歸屬資料清單、綜合所得稅各類所得
    清單、勞工保險被保險人投保資料表、戶籍謄本、財團法人
    金融聯合徵信中心查詢當事人綜合信用報告回覆書、薪資工
    作收入證明、房屋租賃契約書等件為憑，本院審認尚有不足
    之處，爰由本院另行依消費者債務清理條例第8條、第9條第
    1項、第2項之規定，職權調查事證及命聲請人或關係人陳述
    意見。（二）至聲請人向本院聲請更生時，同時並為本件保
    全處分之聲請，則聲請人本於同一之證據而為本件保全處分
    之聲請，同上說明，對聲請人有何因不可歸責於己之事由，
    致履行債務有重大困難情事，已有未足，而其就於本院裁定
    准否更生程序前有何緊急或必要情形，亦有未盡釋明之責，
    （三）再參諸強制執行法第122條規定意旨，債務人對於第
    三人之債權，本即限於非債務人及其共同生活之親屬所必需
    者，始得強制執行，若債務人及其共同生活親屬因系爭執行
    程序而無法維持基本生活，允宜循強制執行法第12條第1項
    規定聲明異議，併予指明之。揆諸首開說明，及綜合以上各
    情，暨兼顧債權人權益考量，本院認債務人本件保全處分之
    聲請，尚無必要。
四、綜上，本件保全處分之聲請應予駁回，爰裁定如主文。
中    華    民    國   100    年    12    月    23    日
                  民事第二庭    法  官  楊志勇
以上正本證明與原本無異
如不服本裁定，應於送達後10日內向本院提出抗告狀，並應繳納
抗告費新台幣1000元。
中    華    民    國   100    年    12    月    23    日
                                書記官  連思斐